Inventaris van het digitale duplicaat van het archief van de Vertegenwoordiger van de Stichting Administratie van Indische Pensioenen in Suriname, 1952-1975
Nationaal Archief, Den Haag
Digitaal Duplicaat: Ministerie van Koloniën: Stichting Administratie Indische Pensioenen Suriname
Koloniën / Indische Pensioenen Suriname
1952-1975
DDK23112
1 inventarisnummers.
Normale geschreven, getypte en gedrukte documenten, geen bijzondere handschriften.
Nationaal Archief Suriname
Stichting tot verzorging en afwikkeling van pensioenaangelegenheden betreffende overheidspersoneel van Indonesië en hun nagelaten betrekkingen, 1951-1955
Stichting Administratie van Indische Pensioenen, 1955-1975
Het archief van de vertegenwoordiger van de Stichting Administratie van Indische Pensioenen in Suriname bevat enerzijds administratieve stukken betreffende de organisatie van de stichting, zoals richtlijnen, de briefwisseling van de beheerder van de stichting, accountantsrapporten en financiële maand- en jaarstaten en anderzijds stukken betreffende de uitvoering van pensioenbetalingen, zoals dossiers inzake pensioengerechtigden en stukken betreffende de verrekening van belastingen op uit te betalen pensioenen, alsmede stukken betreffende vertraagde uitbetalingen van pensioenen via de Surinaamse Volkscredietbank. Ook bevat dit archief informatie specifiek over gepensioneerde militairen.
Archiefvorming
Geschiedenis van de archiefvormer
Op 25 april 1951 werd in Nederland bij notariële akte opgericht de "Stichting tot verzorging en afwikkeling van pensioenaangelegenheden betreffende overheidspersoneel van Indonesië en hun nagelaten betrekkingen." Deze stichting beheerde een pensioenfonds voor weduwen van ambtenaren uit het voormalig Nederlandsch-Indië. Zij ging op 31 mei 1951 een overeenkomst aan met de Nederlandse ministers van Uniezaken en Overzeese Rijksdelen en van Financiën, waarbij zij het beheer van alle geldmiddelen van de in het voormalig Nederlandsch-Indië ontstane pensioenfondsen op zich nam. Zij werd belast met de uitbetaling van pensioenen krachtens de tevoren vastgestelde pensioenregelingen ten aanzien van Indische ambtenaren en deelnemers aan Indische pensioenfondsen. Deze overeenkomst kreeg in 1955 kracht van Koninkrijkswet (Stb. 1955, nr. 189). In de Staatscourant van 30 december 1955, nr. 254, werden de gewijzigde statuten gepubliceerd, waarin de naam van de stichting veranderde in de Stichting Administratie van Indische Pensioenen.
Ingevolge de overeenkomst van 31 mei 1951 werden ook aan voormalige Indische ambtenaren in Suriname uitbetalingen gedaan. Dit geschiedde aanvankelijk door de adjudant van de gouverneur. Toen op 4 augustus 1952 aan het personeel van het Kabinet van de Gouverneur een comptabele werd toegevoegd, werd deze voor zijn uitzending uit Nederland door de minister van Uniezaken en Overzeese Rijkdsdelen met de administratie van Indische pensioenen belast. Op 9 september 1952 trad hij als vertegenwoordiger van de Stichting Administratie van Indische Pensioenen in functie: hij berekende de hoogte van de pensioenuitkeringen voor de inwonenden in Suriname. Na de invoering van automatisering van de Nederlandse administratie werd zijn beheer jaarlijks door een Surinaams accountantbureau gecontroleerd.
In opdracht van de comptabele van het Kabinet werd door zijn ambtenaren een aparte administratie gehouden, die zijn neerslag vond in een z.g. "S.A.I.P.-archief". Bij de onafhankelijkheidsverklaring van Suriname werd het Kabinet van de Gouverneur opgeheven en legde de comptabele tevens zijn taak als vertegenwoordiger van de Stichting neer.
Geschiedenis van het archiefbeheer
In 1975 werd het archief met de overige nog aanwezige bestanddelen uit het Gouvernementshuis in Paramaribo ongeïnventariseerd naar het Algemeen Rijksarchief in Nederland overgebracht.
De verwerving van het archief
De collectie is een duplicaat van een archief dat elders bewaard wordt.
Inhoud en structuur van het archief
2.10
Inhoud
De comptabele liet de neerslag van zijn comptabiliteitswerkzaamheden registreren in de agenda op de correspondentie van het Kabinet van de Gouverneur. Voor de pensioenadministratie van de Stichting Administratie van Indische Pensioenen liet hij door het secretariaat een eigen agenda bijhouden volgens een afzonderlijk registratuurplan.
Aanwijzingen voor de gebruiker
Openbaarheidsbeperkingen
Volledig openbaar [besluit Landsarchivaris Suriname Mei 2014]
Materiële beperkingen
Aanvraaginstructie
Het originele archief bevindt zich in Suriname. U dient de digitale duplicaten via de website te raadplegen
Verwant materiaal
Beschikbaarheid van kopieën
Dit is een kopiebestand
Verwante archieven
In de agenda's van het Kabinet van de Gouverneur is de algemene correspondentie van de Stichting geregistreerd. Deze agenda's bevinden zich in het archief van de Gouverneur van Suriname: Geheim Archief, 1887-1951, nummer toegang 2.10.18
Beschrijving van de series en archiefbestanddelen
- Organisatie van de Administratie, 1
  - Ingekomen accountantsrapporten, 1956-1974; 1; 1 omslag
    Dit inventarisnummer is alleen als kopie te raadplegen.
  - Ingekomen richtlijnen van het Algemeen Burgerlijk Pensioenfonds en van de Stichting Administratie van Indische Pensioenen in Nederland, 1963-1975; 2; 1 omslag
  - Financiële jaarstaten, 1968-1975; 3; 1 omslag
  - Agenda op de briefwisseling van de beheerder van de stichting, 1974 maart-1975 februari; 4; 1 deel
  - Staten, houdende maandelijkse verantwoordingen van het beheer, 1975 januari-1975 oktober; 5; 1 omslag
- Uitvoering van Pensioenbetalingen, 2
  - Dossiers inzake pensioengerechtigden, 1952-1975; 6-11; 6 pakken
    De dossiers zijn alfabetisch op naam geordend
    - A - B, 6
    - C - H, 7
    - J - M, 8
    - P - Sa, 9
    - Se - V, 10
    - W - Z, 11
  - Stukken betreffende regelingen ten aanzien van de verrekening van belastingen op uit te betalen pensioenen, 1960-1970; 12; 1 omslag
  - Ingekomen brieven en circulaires van de Stichting Administratie van Indische Pensioenen in Nederland betreffende het vrijwillig deelgenootschap in het pensioenfonds, 1968; 13; 1 omslag
  - "De Stem der Onderofficieren", uitgave van Ons Belang, 15e jaargang nr. 1, houdende een overzicht van militaire pensioenwetten, 1967 januari 5; 14; 1 deeltje
  - Ingekomen reglement van het Koninklijk Tehuis voor Oud-Militairen Bronbeek in Velp (Nederland), met folder van het zich aldaar bevindende museum, 1970; 15; 2 deeltjes
  - Stukken betreffende onderzoeken van de stichting naar vertragingen bij de uitbetalingen van pensioenen via de Surinaamse Volkscredietbank, 1971-1973; 16; 1 omslag
  - Ingekomen brieven van organisaties van gepensioeneerde militairen, 1973-1975; 17; 3 stukken